福建金門地方法院刑事判決　　　　　　　　　　　　　九十二年度簡上字第三三號
　　上訴人即被告　乙○○
右上訴人因強制等案件，不服本院金城簡易庭中華民國九十二年十一月十三日、九十
二年度城簡字第六七號第一審判決（聲請簡易判決處刑案號：九十二年度偵字第二九
七號），提起上訴，本院判決如左：
    主    文
上訴駁回。
乙○○緩刑貳年。
    事    實
一、乙○○與甲○○係兄弟關係，平日常因祖產管理糾紛而感情不睦，其明知位於金
    門縣金沙鎮汶沙里后浦頭八八號祖厝現由甲○○居住使用管理中，於民國九十二
    年六月二十三日下午一時五十分許，欲返回該祖厝祭祖之際，因見甲○○外出並
    將該祖厝大門深鎖，一時新仇舊恨交雜，竟基於毀損之故意，強行將大門推開，
    致該大門門柱折斷，致令不堪使用，足生損害於甲○○。又為洩怨，意圖使甲○
    ○無法使用祖厝內唯一之廁所，復基於強制之犯意，強行以鐵板將該廁所入口封
    住，再用鐵釘釘固，以此強暴之手段，妨害甲○○使用廁所之權利，嗣經甲○○
    返家發覺報警處理。
二、案經被害人甲○○訴由金門縣警察局金沙警察所報請福建金門地方法院檢察署檢
    察官偵查後聲請簡易判決處刑。
    理    由
一、右揭犯罪事實，業據被告乙○○於本院審理時坦承不諱，核與告訴人甲○○指訴
    之情節相符，復有土地所有權狀、台灣電力公司電費收據、金門縣自來水廠水費
    收據及木門遭破壞、廁所入口遭封堵之彩色照片十一幀等件附卷可稽，足認被告
    自白與事實相符，堪予採信。本件事證明確，被告犯行，洵堪認定。
二、按刑法上之持有，係指對物之現實占有者而言。不問其為合法或非法之占有，為
    維持其事實上之占有關係，藉以維護社會秩序，除原所有權人於其所有權被侵害
    時得依法即時排除侵害外，不容任何人未經法定程序任意變更現實占有之狀態。
    如有對於他人現實占有之物（含動產、不動產）予以不法侵害時，仍難解其刑責
    （最高法院八十四年度台非字第一０九號判決意旨參照）。本件告訴人占用祖厝
    而為事實上之管領，從而被告毀損大門及封鎖廁所等行為，自係侵害告訴人對該
    祖厝及廁所之現實占有管領權益。故核被告所為，係犯刑法第三百五十四條之毀
    損罪及三百零四條之強制罪等罪。
三、原審審酌被告之犯罪動機、目的、手段、犯罪時所受之刺激及其品行、犯罪所生
    之損害，及被告犯罪後之態度等一切情狀，適用刑法第三百五十四條、第三百零
    四條、第五十一條第六款、第四十一條第一項前段，罰金罰鍰提高標準條例第一
    條前段、第二條，分別量處拘役三十日、二十日，併均諭知易科罰金之折算標準
    ，暨定應執行刑並諭知易科罰金之折算標準。經核其認事用法，均無不合，量刑
    亦稱妥適。被告上訴意旨認原審量刑過重，顯無理由，自應駁回。末查，被告固
    曾於六十七年間犯竊盜罪，經最高法院判處有期徒刑七月確定，發監執行後，於
    六十九年一月十七日執行完畢，有臺灣高等法院被告全國前案紀錄表一紙在卷可
    稽。被告前受有期徒刑執行完畢後，五年以內未曾受有期徒刑以上刑之宣告，渠
    偶因一時失慮觸犯刑章，經此次論罪科刑教訓之後，當知警惕應無再犯之虞，且
    被告年紀已長，本院因認暫不執行其刑為當，併予以宣告緩刑二年，以啟自新。
四、被告經合法傳喚，無正當之理由不到庭，爰不待其陳述，逕行判決。
五、據上論斷，依刑事訴訟法第四百五十五條之一第一項、第三項、第三百七十一條
    、第三百六十八條，刑法第七十四條第二款，判決如主文。
本案經檢察官張世和到庭執行職務。
中    華    民    國      九十三      年      三      月      十六      日
                                  福建金門地方法院刑事庭
                                      審判長法  官  林英志
                                            法  官  魏玉英
                                            法  官  林鈺琅
右正本證明與原本無異。
本件不得上訴。
                                            書記官  董培祥
中    華    民    國      九十三      年      三      月      十六      日
附錄本案論罪科刑法條全文：
刑法第三百五十四條：
毀棄、損壞前二條以外之他人之物或致令不堪用，足以生損害於公眾或他人者，處二
年以下有期徒刑、拘役或五百元以下罰金。
刑法第三百零四條：
以強暴、脅迫使人行無義務之事或妨害人行使權利者，處三年以下有期徒刑、拘役或
三百元以下罰金。
